臺灣新竹地方法院刑事判決　　　　　　　　　　　　　九十三年度訴字第一六三號
　　公　訴　人　臺灣新竹地方法院檢察署檢察官
　　被　　　告　丁○○　男　二.
　　選任辯護人　喬國偉律師
右列被告因違反槍砲彈藥刀械管制條例等案件，經檢察官提起公訴（九十二年度核退
偵字第八九號），本院判決如左：
    主      文
丁○○未經許可持有手槍，處有期徒刑伍年貳月，併科罰金新台幣拾萬元，罰金如易
服勞役，以參佰元折算壹日，扣案義大利ＴＡＮＦＯＧＬＩＯ廠製九ＭＭ　ＣＯＭＢ
ＡＴ型口徑九釐米制式半自動手槍壹支（含彈匣，槍枝管制編號000000000
0）及口徑九釐米制式子彈參顆，均沒收；又常業重利，處有期徒刑拾壹月，扣案行
動電話壹支，沒收；應執行有期徒刑陸年，併科罰金新台幣拾萬元，罰金如易服勞役
，以參佰元折算壹日，扣案義大利ＴＡＮＦＯＧＬＩＯ廠製九ＭＭ　ＣＯＭＢＡＴ型
口徑九釐米制式半自動手槍壹支（含彈匣，槍枝管制編號0000000000）、
口徑九釐米制式子彈參顆及行動電話壹支，均沒收。
    事      實
一、丁○○明知手槍及子彈均為槍砲彈藥刀械管制條例所管制之物品，未經許可，不
    得無故持有，竟基於持有之犯意，於民國八十八年四月間某日，在新竹市南寮漁
    港區，以新臺幣（下同）二十萬元之代價，向潘志傑（已於八十八年六月二十三
    日死亡）購得義大利ＴＡＮＦＯＧＬＩＯ廠製九ＭＭ　ＣＯＭＢＡＴ型口徑九釐
    米制式半自動手槍一支（含彈匣，槍枝管制編號0000000000）及口徑
    九釐米制式子彈六顆（其中三顆查獲後經試射）等物後，即未經許可，持有前揭
    槍枝及子彈，並將之放置在其位於新竹市○區○○路四段二七七巷八號二樓之住
    處及租住處，且於九十二年某日，將槍枝及子彈放置在其所駕駛之車內以防身。
二、丁○○另圖以放貸獲取高額利息牟利，並以此方式謀生，先於九十二年八月間某
    日，在中國時報報紙內刊登廣告登載「小額貸款、0000000000」之貸
    款訊息，並自稱為「蔡先生」、「陳先生」，據以招攬需款應急之不特定人向其
    接洽借款，嗣甲○○、戊○○、丙○○、乙○○、廖珮汝等人，因需款應急，遂
    以廣告內登載之電話與丁○○聯絡借貸事宜，丁○○即乘甲○○等人急迫之際，
    先後於附表一所示時間、地點及以附表一所載之方式，分別要求甲○○等人質押
    如附表二所示物件，再將款項貸予甲○○等人，藉此收取與原本顯不相當之利息
    ，並恃此維生。迨九十二年九月十六日二十三時三十分許，在新竹市○○○街二
    十八號三樓前，正當丁○○向丙○○收取放貸利息時，當場為警逮捕，並扣得丁○○用以連絡高利貸款之行動電話一支及被害人丙○○所有之如附表二編號三所
    示供作借貸質押所用物件，另於丁○○所駕駛之車號八二八二─ＦＶ號自用小客
    車內，查獲丁○○所持有如犯罪事實一所列之槍枝及子彈等物，及被害人甲○○
    、廖珮汝、戊○○、乙○○等人所有之如附表二編號一、二、四、五所示供作借
    貸質押所用物件。
三、案經新竹市警察局移送臺灣新竹地方法院檢察署檢察官偵查起訴。
    理      由
一、被告前開犯行，有下列證據為證：
（一）扣案在被告丁○○車內查獲之槍枝一支及子彈六顆，且槍枝及子彈經送內政部
      警政署刑事警察局鑑定，槍枝為制式手槍（槍枝管制編號000000000
      0），認係義大利ＴＡＮＦＯＧＬＩＯ廠９mm combat型口徑９mm制式半自動
      手槍，機械性能良好，可擊發同口徑制式子彈，具殺傷力，子彈六顆，均係口
      徑９mm制式子彈，試射三顆，均具殺傷力，有內政部警政署刑事警察局九十二
      年十一月四日刑鑑字第０九二０一八四０二八號槍彈鑑定書在卷可稽。
（二）且查獲現場相片七幀，足以證明扣案槍枝、子彈均係被告所有，並經查獲，而
      附表二之物品則係被告持有中被查獲。
（三）被害人甲○○、戊○○、丙○○、乙○○、廖珮汝等人於警訊中對如附表一之
      貸款情節亦供述綦詳。
（四）並有被害人甲○○、戊○○、丙○○、乙○○、廖珮汝之贓物認領保管收據附
      卷可查。
（五）另扣案如附表二所示被害人甲○○等人所有之供作借貸質押所用物件，亦均足
      以證明被告丁○○高利貸款之事實。
（六）且被告丁○○亦自白持有槍枝及子彈，及以高額利息貸款予被害人甲○○等人
      之事實。綜前所述，被告自白核與事實相符，其犯罪事證明確，犯行洵堪認定
      。
二、核被告所為係違反槍砲彈藥刀械管制條例第七條第四項之未經許可持有制式手槍
    罪、同條例第十二條第四項未經許可持有子彈罪及刑法第三百四十五條之常業重
    利罪。按未經許可持有槍彈，其持有之繼續為行為之繼續，亦即一經持有該槍彈
    ，犯罪即成立，但其完結則繼續至持有行為終了時。被告持有槍枝及子彈係一行
    為觸犯二罪名，依刑法第五十五條規定，應論以持有槍枝罪。被告所犯前開持有
    槍枝罪及常業重利罪間，犯罪構成要件不同，行為互殊，顯係基於個別犯意為之
    ，應予分論併罰。爰審酌被告持有槍枝、子彈之時間雖長達數年，然持有槍彈期
    間並未以之危害他人，且除查獲當次外，均係藏放其住處，未取出使用，所為對
    社會秩序威脅之程度尚非嚴重至不可原諒，而其經營高利貸業務之時間僅有月餘
    ，借款人數僅有五人，貸款數額、所取得之利息及獲得之利益均非甚高，兼衡被
    告犯後坦承犯行，且年輕識淺，態度尚稱良好等一切情狀，分別量處如主文所示
    之刑，並定其應執行之刑，且併科如主文所示之罰金，及就罰金部分諭知易服勞
    役之折算標準。
三、扣案之義大利ＴＡＮＦＯＧＬＩＯ廠製九ＭＭ　ＣＯＭＢＡＴ型口徑九釐米制式
    半自動手槍一支（含彈匣，槍枝管制編號0000000000）及口徑九釐米
    制式子彈三顆，均屬違禁物，應依刑法第三十八條第一項第一款規定諭知沒收。
    扣案之行動電話一支，係被告所有，並供犯常業重利罪所用之物，亦依刑法第三
    十八條第一項第二款規定諭知沒收。至送驗時試射之子彈三顆，因擊發後已無殺
    傷力，爰不併為沒收之宣告。
據上論斷，應依刑事訴訟法第二百九十九條第一項前段，槍砲彈藥刀械管制條例第七
條第四項、第十二條第四項，刑法第十一條前段、第三百四十五條、第五十五條、第
五十一條第五款、第三十八條第一項第一、二款，罰金罰鍰提高標準條例第二條，現
行法規所定貨幣單位折算新台幣條例第二條，判決如主文。
本案經檢察官鍾曉亞到庭執行職務。
中　　　華　　　民　　　國　　  九十三　　年　　　十　　　月    十五    日
                                臺灣新竹地方法院刑事第四庭
                                    審判長法  官  王紋瑩
                                          法  官  馮俊郎
                                          法  官  蔡欣怡
右正本證明與原本無異。
如不服本判決，應於送達後十日內向本院提出上訴狀。
                                          書記官  馮玉玲
中　　　華　　　民　　　國　　  九十三　　年　　　十　　　月    十五    日
附表一：
┌──┬───────┬───────┬───┬────────────┐
│編號│犯　罪　時　間│犯　罪　地　點│被害人│　 犯罪方式及所得財物　 │
├──┼───────┼───────┼───┼────────────┤
│ 一 │九十二年八月二│新竹市○○○街│甲○○│借貸四十五萬元，以十日為│
│　　│十八日十五時四│第十信用合作社│　　　│期計息，每期利息合計八萬│
│　　│十分許　　　　│前　　　　　　│　　　│元，採預扣第一期利息方式│
│　　│　　　　　　　│　　　　　　　│　　　│，被害人實際借得三十七萬│
│　　│　　　　　　　│　　　　　　　│　　　│元，迄今已付十六萬元現金│
│　　│　　　　　　　│　　　　　　　│　　　│、九萬二千元支票之利息。│
├──┼───────┼───────┼───┼────────────┤
│ 二 │九十二年八月二│新竹縣竹北市中│戊○○│借貸三萬元，以十日為期計│
│　　│十九日某時　　│山路一五二號　│　　　│息，每期利息合計六千元，│
│　　│　　　　　　　│　　　　　　　│　　　│採預扣第一期利息方式，被│
│　　│　　　　　　　│　　　　　　　│　　　│害人實際借得二萬四千元，│
│　　│　　　　　　　│　　　　　　　│　　　│迄今僅付第一期利息。　　│
├──┼───────┼───────┼───┼────────────┤
│ 三 │九十二年九月四│新竹市○○○街│丙○○│借貸五萬元，以十日為期計│
│　　│日十五時許　　│二十八號三樓　│　　　│息，每期利息合計一萬元，│
│　　│　　　　　　　│　　　　　　　│　　　│採預扣第一期利息方式，被│
│　　│　　　　　　　│　　　　　　　│　　　│害人實際借得四萬元，迄今│
│　　│　　　　　　　│　　　　　　　│　　　│僅付第一期利息。　　　　│
├──┼───────┼───────┼───┼────────────┤
│ 四 │九十二年九月八│新竹市○○路三│乙○○│借貸三萬元，以十日為期計│
│　　│日某時　　　　│段四五五巷六十│　　　│息，每期利息合計三千元，│
│　　│　　　　　　　│弄三十號附近　│　　　│採預扣第一期利息方式，被│
│　　│　　　　　　　│　　　　　　　│　　　│害人實際借得二萬七千元，│
│　　│　　　　　　　│　　　　　　　│　　　│迄今僅付第一期利息。　　│
├──┼───────┼───────┼───┼────────────┤
│ 五 │九十二年九月十│新竹縣竹北市光│廖珮汝│借貸四萬元，以十日為期計│
│　　│五日十五時許　│明十一路一七九│　　　│息，每期利息合計四千元，│
│　　│　　　　　　　│號　　　　　　│　　　│採預扣第一期利息方式，被│
│　　│　　　　　　　│　　　　　　　│　　　│害人實際借得三萬六千元，│
│　　│　　　　　　　│　　　　　　　│　　　│迄今僅付第一期利息。　　│
└──┴───────┴───────┴───┴────────────┘
附表二：
┌──┬───────────────────┬────┬───────┐
│編號│扣案物品（被害人供作借貸質押所用物件）│持 有 人│備　　　　　註│
├──┼───────────────────┼────┼───────┤
│ 一 │票面金額四十五萬元本票、債權數額四十五│甲 ○ ○│　　　　　　　│
│　　│萬元借據、北區房屋專任委託銷售契約書、│　　　　│　　　　　　　│
│　　│不動產銷售授權書、標的現況說明書、張恬│　　　　│　　　　　　　│
│　　│恬所有之建物所有權狀二紙。　　　　　　│　　　　│　　　　　　　│
├──┼───────────────────┼────┼───────┤
│ 二 │國民身分證、票面金額三萬元本票、債權數│戊 ○ ○│　　　　　　　│
│　　│額三萬元借據。　　　　　　　　　　　　│　　　　│　　　　　　　│
├──┼───────────────────┼────┼───────┤
│ 三 │國民身分證、印章、票面金額五萬元本票、│丙 ○ ○│　　　　　　　│
│　　│債權數額五萬元借據、土地所有權狀三紙　│　　　　│　　　　　　　│
├──┼───────────────────┼────┼───────┤
│ 四 │國民身分證、票面金額三萬元本票、債權數│乙 ○ ○│　　　　　　　│
│　　│額三萬元借據　　　　　　　　　　　　　│　　　　│　　　　　　　│
├──┼───────────────────┼────┼───────┤
│ 五 │票面金額四萬元本票、債權數額四萬元借據│廖 珮 汝│　　　　　　　│
│　　│、健保卡、技士證。　　　　　　　　　　│　　　　│　　　　　　　│
└──┴───────────────────┴────┴───────┘
附錄本件論罪引用法條：
槍砲彈藥刀械管制條例第七條第四項
未經許可，製造、販賣或運輸火砲、肩射武器、機關槍、衝鋒槍、卡柄槍
、自動步槍、普通步槍、馬槍、手槍或各類砲彈、炸彈、爆裂物者，處死
刑、無期徒刑或七年以上有期徒刑；處徒刑者，併科新台幣三千萬元以下
罰金。
未經許可，轉讓、出租或出借前項所列槍砲、彈藥者，處無期徒刑或五年
以上有期徒刑，併科新台幣一千萬元以下罰金。
意圖供自己或他人犯罪之用，而犯前二項之罪者，處死刑或無期徒刑；處
徒刑者，併科新台幣五千萬元以下罰金。
未經許可，持有、寄藏或意圖販賣而陳列第一項所列槍砲、彈藥者，處五
年以上有期徒刑，併科新台幣一千萬元以下罰金。
第一項至第三項之未遂犯罰之。
槍砲彈藥刀械管制條例第十二條第四項
未經許可，製造、販賣或運輸子彈者，處一年以上七年以下有期徒刑，併
科新台幣五百萬元以下罰金。
未經許可，轉讓、出租或出借子彈者，處六月以上五年以下有期徒刑，併
科新台幣三百萬元以下罰金。
意圖供自己或他人犯罪之用，而犯前二項之罪者，處三年以上十年以下有
期徒刑，併科新台幣七百萬元以下罰金。
未經許可，持有、寄藏或意圖販賣而陳列子彈者，處五年以下有期徒刑，
併科新台幣三百萬元以下罰金。
第一項至第三項之未遂犯罰之。
刑法第三百四十五條
以犯前條之罪為常業者，處五年以下有期徒刑，得併科三千元以下罰金。
